【裁判字號】    89,自,267
【裁判日期】    890918
【裁判案由】    竊盜
【裁判全文】
臺灣臺中地方法院刑事判決                          八十九年度自字第二六七號
    自  訴  人  乙○○
    被      告  甲○○
右列被告因竊盜等案件，經自訴人提起自訴，本院判決如左：
    主  文
甲○○無罪。
    理  由
一、自訴意旨略以：被告甲○○雖於民國八十九年一月十八日拍賣標得臺中縣東勢鎮
    ○○里○○路一九七之六八號房屋，然未經自訴人乙○○之允許被告即於八十九
    年一月十八日即將該房屋之鐵門鎖、大門遙控器及電動門鐵鍊破壞，而擅自闖進
    屋內，並將自訴人所有之二十九吋電視一台、大型電冰箱一台、ＣＤ、ＶＣＤ、
    卡拉ＯＫ音響一組及沙發等強行搬走，後自訴人於八十九年二月八日至電力公司
    欲繳電費時，始知電費已經為被告所代繳，待自訴人回到住處見屋內空空如也，
    始知上情，自訴人見狀甚為氣憤隨即至石城派出所報案，後並將被告帶往派出所
    ，被告在派出所做筆錄時亦承認破壞上開物品，並搬走屋內東西，後經自訴人一
    再催討，被告仍拒不歸還。因認被告甲○○涉犯刑法第三百五十三條第一項之毀
    壞他人建築物罪嫌及同法第三百二十一條第一項第二款之加重竊盜罪嫌云云。
二、按犯罪事實應依證據認定之，無證據不得推定其犯罪事實，刑事訴訟法第一百五
    十四條定有明文。又認定不利於被告之事實，須依積極證據，苟積極證據不足為
    不利於被告事實之認定時，即應為有利於被告之認定，更不必有何有利之證據。
    此最高法院三十年上字第八一六號著有判例。另自訴人之自訴，係以使被告受刑
    事訴追為目的，是其陳述是否與事實相符，仍應調查其他證據以資審認。
三、本件自訴人認被告甲○○涉犯刑法第三百五十三條第一項之毀壞他人建築物罪嫌
    及同法第三百二十一條第一項第二款之加重竊盜罪嫌，無非係以有鐵門鎖被破壞
    相片四張附卷及被告曾到派出所當場講電動門鐵鍊是他剪的，為其論據。惟訊據
    被告甲○○則堅決否認有何毀壞他人建築物及加重竊盜之犯行，辯稱：伊沒有剪
    鐵鎖，也沒有拿屋內之東西，東西都是自訴人自己搬走的，伊標到房子怎麼可能
    去剪，且伊在得標前房子就這樣了，而遙控器也在得標之前就壞了，房子在法院
    拍賣之前，有很多人去看，伊沒有偷也沒有破壞等語。
四、本院查：（一）、經本院向臺中縣警察局東勢分局（石城派出所）函詢，其結果
    為被告甲○○經多次連繫，均未到案說明，此有該局八十九年八月二日八十九年
    東警刑字第五六三三號函附之報告在可稽，是自訴人所陳被告曾到派出所當場講
    電動門鐵鍊是他剪的乙節，明顯已與事實不符，尚無足採。（二）、又經本院質
    之自訴人有何證據證明被告竊盜？被告亦當庭稱：「我沒證據，也沒看到」（詳
    見本院八十九年五月三日審判筆錄），嗣再經本院詢之自訴人有何意見，自訴人
    則答稱：「我沒意見，本件純屬誤會」等語（詳見本院八十九年九月四日審判筆
    錄），足見被告上開所辯，應屬可信。綜上諸情，本件被告既無毀壞他人建築物
    及加重竊盜之情形存在，自不得僅憑自訴人因一時之誤會而為之片面指訴即認被
    告甲○○涉犯刑法第三百五十三條第一項之毀壞他人建築物及同法第三百二十一
    條第一項第二款之加重竊盜之犯行。此外，復查無其他積極證據足資證明被告甲
    ○○有何毀壞他人建築物及加重竊盜之犯行，不能證明被告甲○○犯罪，揆諸首
    揭說明，自應諭知被告甲○○為無罪之判決，以免冤抑。
據上論斷，應依刑事訴訟法第三百四十三條、第三百零一條第一項，判決如主文。
中      華      民      國      八十九      年      九    月    十八    日
                                  臺灣臺中地方法院刑事第四庭
                                      法  官  許  旭  聖
右正本證明與原本無異。
如不服本判決，應於判決送達後十日內向本院提出上訴狀（應附繕本），上訴於臺灣
高等法院臺中分院。
                                      書記官
中      華      民      國      八十九      年      九    月    二十    日


司法院資訊處製作；財團法人民間司法改革基金會備份。
